# 请教陈版主：关于咨询服务收入的确认

提问人：hanyin 时间：2013-04-10 11:47:49
个人观点： 1 、收入可以按服务期确认劳务收入。 2 、超过基础服务人数的收费，属于或有收益，待该事项已经发生时再确认收入

回答人：chenyiwei
基本赞同此观点。

提问人：xuxinqiao 时间：2013-04-10 21:44:40
回复 hanyin 的帖子
那么对于或有收益部分，该事项实际发生时是否也应按照服务期确认呢？

回答人：chenyiwei
我理解是根据何时满足收入确认条件而定。如果或有收益部分也有一个服务期的，则在该期间内确认。

提问人：hilllam 时间：2016-06-03 11:11:44
如今越来越多的私募公司，该类公司的成本主要就是人工成本，但是由于该类公司收入的金额和时间都存在不一定性，那相应的成本如何确认？何时结转? 比如他们 2015 年 6 月开始帮一家公司进行融资，合同约定最开始会先收取固定的前期服务费 10 万元，无论融资是否成功，均不作退还；然后再根据最后融资到的金额收取5%的服务费收入。对此，在收到前期 10 万块钱时，会在完成前期服务，出具报告或者建议书时确认收入，那此时的成本是否将前期的人工成本全部结转主营业务成本？如果是的话，那确认根据最后融资到的金额收取5%的服务费收入时，对应的成本是不是就少结转了？ 因为最后的能融资到的金额和时间不确定，所以投资公司能收到手续费服务收入的金额和时间也是不确定的，这个时候是否应该把成本挂起，如果挂起的话，如何和前期的服务费收入的成本进行划分？其预计毛利率也是不确定的，也无法按照预计毛利率结转成本。 陈版主或者各位是否有建议？或者告知有可参考的案例？

回答人：chenyiwei
至少在截至该 10 万元的固定收费确认为收入时，相应的成本（主要是人工）就应当全部结转损益。后续的或有收费确认收入时就没有对应的成本。